【裁判字號】    92,訴,176
【裁判日期】    920805
【裁判案由】    債務人異議之訴
【裁判全文】
臺灣苗栗地方法院民事判決                          九十二年度訴字第一七六號
    原      告  乙○○
  兼訴訟代理人  丙○○
    被      告  甲○○
右當事人間債務人異議之訴事件，本院判決如左：
    主    文
原告之訴駁回。
訴訟費用由原告負擔。
    事    實
甲、原告方面：
一、聲明：求為判決：
  (一)撤銷被告之不實債權憑證。
  (二)鈞院八十八年度執字第五三三九號所為之拍賣抵押物強制執行程序應予撤銷。
二、陳述：
  (一)被告於民國八十八年十二月十八日以鈞院八十八年度拍字第二一五號拍賣抵押物
    之裁定，聲請鈞院執行拍賣原告乙○○所有如附表(1)所示之六筆土地（下稱系爭
    土地），經鈞院八十八年度執字第五三三九號拍賣抵押物強制執行事件執行在案
    。詎鈞院八十八年度執字第五三三九號所執行之不動產竟包括系爭土地及如附表
    (2)所示之建物（下稱系爭建物）及樹木，其中原告丙○○所有系爭建物及樹木，
    於設定抵押權時即已存在，不在當初抵押權設定之範圍內，債權人即被告自不得
    一併聲請併付拍賣求償。況被告所為系爭建物併付拍賣之聲請，業經鈞院於九十
    年三月九日以八十八年度執字第五三三九號裁定予以駁回。
  (二)又原告丙○○雖開立面額新台幣（下同）五百萬元及二百萬元之本票各一紙，持
    向被告借款，惟被告共僅借給原告丙○○六百萬元，詎被告竟以原告丙○○積欠
    其本金七百萬元及自八十七年三月五日起至清償日止按日息萬分之三十計算之違
    約金為由，向鈞院聲請上開八十八年度拍賣字第二一五號拍賣抵押物裁定，且曾
    於八十七年間，持上開面額二百萬元之本票，向鈞院聲請本票准許強制執行裁定
    （鈞院八十七年度票字第八三五號），並於上開強制執行程序中提出作為拍賣系
    爭建物之執行名義，惟被告所持拍賣抵押物裁定及本票裁定均與事實不符，致原
    告蒙受損失，被告故意損害原告權益至鉅，鈞院之執行程序顯有瑕疵。
  (三)而被告聲請系爭建物併付拍賣，既經鈞院裁定駁回，且原告亦不同意併付拍賣，
    不知何故，鈞院執行處仍將之併付拍賣，而原告係於九十二年三月八日接獲鈞院
    執行處之分配表後始悉鈞院上情，原告甚感訝異，並即向鈞院執行處提出異議。
    且於鈞院強制執行程序開始後，原告丙○○曾多次表示還款意願，惟被告均避不
    見面，系爭土地、建物因而多次降價拍賣，終由被告以自己名義承受，顯見被告
    況原告主張該抵押物所擔保之債權係因不法原因而成立，屬自然債務，依民法第
    百八十條第四款規定，原告丙○○並無給付之義務。被告聲請強制執行系爭土地
    、建物之執行名義既與實際債權不符，為此本於強制執行法第十四條第二項規定
    ，請求鈞院撤銷被告之不實債權憑證，並將上開強制執行事件之強制執行程序撤
    銷。
三、證據：提出異議狀、付款證明書、本院八十七年度票字第八三五號裁定、本院八
    十八年度拍字第二一五號裁定、本院八十八年度執字第五三三九號裁定（均影本
    ）各一件為證。
乙、被告方面：
一、聲明：求為判決原告之訴駁回。
二、陳述：
  (一)原告丙○○係於八十七年一月十二日簽發面額五百萬元之本票向被告借款五百萬
    元，並設定價值八百四十萬元、權利範圍七分之五之抵押權予被告，嗣原告於八
    十七年二月十六日簽發面額二百萬元之本票，向共同抵押權人即訴外人林素秋（
    價值八百四十萬元，權利範圍七分之二）借款二百萬元，因林素秋當時無錢可借
    給原告丙○○，故由被告借與丙○○一百萬元，嗣林素秋並將其對原告之抵押權
    讓與登記給被告，被告共借款原告六百萬元無誤。又依鈞院八十八年度執字第五
    三三九號拍賣抵押物強制執行事件之九十二年三月八日之分配表可知，在表一部
    分，僅羅列被告之第一順位抵押債權五百萬元，在表二部分，僅羅列被告本票債
    權一百萬元，且該分配表下方備註三載明：甲○○（即被告）於本案另行提出二
    百萬元（即請求一百萬元債權本金者）對債務人丙○○之執行名義：：。由此可
    知，被告自始至終雖提出七百萬元之債權證明文件，惟僅向法院表明只有六百萬
    元之債權，且法院亦僅就六百萬元之債權作分配，並未超額執滿要。加以被告所
    提呈之本票二紙，原告亦承認其真正，是被告何來製作不實債權之說？
  (二)又原告主張本件抵押物僅限於系爭土地六筆，不包括地上之樹木、房屋云云，惟
    兩造之抵押權設定契約書之特約事項第七條明白約定：「土地上地上物、未辦理
    保存登記之建築物均包括在本契約抵押權設定之範圍內」，且系爭建物及樹木於
    在本件抵押權範圍內，已不言自明。
  (三)原告丙○○於八十七年一月五日設定抵押權予被告時，即提出該不動產買賣契約
    書向被告表示，系爭土地為其所有，惟因限於法令自耕能力之問題，故信託登記
    於訴外人張振興名下，又其上建物係違章建築，沒有建號，亦未辦理保存登記，
    故無所有權狀可資辦理抵押權設定登記事宜，因而當時兩造僅能於設定契約書上
    約定系爭建物亦為抵押權之標的範圍內。依最高法院八十四年度台上字第一九七
    六號判例意旨所示：「抵押權所擔保之債權，其種類及範圍，屬於抵押權之內容
    ，依法應經登記，始生物權之效力，但如因內容過於冗長，登記簿所列各欄篇幅
    不能容納記載，可以附件記載，雖未記事於土地登記簿，然於聲請登記時提出之
    最高限額抵押權設定契約書，有該項債權之記載者，此契約書既作為登記簿之附
    件，自為抵押權效力所及。」，抵押權之內容可以附件記載之方式，作為登記簿
    之一部分，則本件抵押權之標的物既已記載於登記簿之附件，自應為抵押權效力
    所及，嗣雖原告丙○○為擬脫產而將土地再移轉登記於乙○○名下，然按「抵押
    權之追及性」，並不影響抵押範圍。
  (四)再按「稱不動產者，謂土地及其定著物。不動產之出產物，尚未分離者，為該不
    動產之部分」，民法第六十六條定有明文。「物之構成部分，除法律有特別規定
    外，不得單獨為物權之標的物，未與土地分離之樹木，依民法第六十六條第二項
    之規定，為土地之構成部分，與同條第一項所稱之定著物為獨立之不動產者不同
    。」最高法院三十二年度上字第六二三二號判例可供參照。換言之，原告所指樹
    木等植物，於設定抵押之時，既未與設定之土地分離，依前開之規定，自為土地
    之一部分，而不得單獨設定抵押權，自為抵押權效力所及，毋庸再特別標示為抵
    押權之標的。
  (五)況被告所為系爭建物併付拍賣之聲請，雖經鈞院執行處裁定駁回，惟經被告於法
    定期間內提出抗告後，業經臺灣高等法院臺中分院以九十年度抗字第六六五號裁
    定將原裁定廢棄確定在案。
三、證據：提出分配表、設定抵押權契約書、不動產買賣契約書（均影本）各一件為
    證。
    理    由
一、原告起訴主張：本院八十八年度執字第五三三九號拍賣抵押物強制執行事件之拍
    賣標的，除本院八十八年度拍字第二一五號裁定之系爭土地六筆外，尚包括系爭
    建物及樹木，惟該建物於抵押權設定前即已存在，不在當初抵押權設定之範圍內
    ；又原告丙○○雖開立面額五百萬元及二百萬元之本票各一紙向被告借款，惟被
    告共僅借給原告丙○○六百萬元，詎被告竟以原告丙○○積欠其本金七百萬元及
    自八十七年三月五日起至清償日止按日息萬分之三十計算之違約金為由，向鈞院
    聲請上開八十八年度拍賣字第二一五號拍賣抵押物裁定外，且曾於八十七年間，
    持上開面額二百萬元之本票，向鈞院聲請本票准許強制執行裁定（鈞院八十七年
    度票字第八三五號），並於上開強制執行程序中提出作為拍賣系爭建物之執行名
    義，惟被告所為系爭建物併付拍賣之聲請，業經鈞院於九十年三月九日以八十八
    年度執字第五三三九號裁定予以駁回。是被告所持拍賣抵押物裁定及本票裁定均
    與事實不符，致原告蒙受損失，被告故意損害原告權益至鉅，鈞院之執行程序顯
    有瑕疵，自應撤銷上開債權憑證及強制執行程序。
二、被告則以：其確係共借款六百萬元予原告丙○○，且分配表所列被告就系爭土地
    六筆之第一順位債權為六百萬元，被告並未請求原告給付七百萬元，況被告所為
    系爭建物併付拍賣之聲請，雖經本院執行處裁定駁回，惟經被告於法定期間內提
    出抗告後，業經臺灣高等法院臺中分院以九十年度抗字第六六五號裁定將原裁定
    廢棄確定在案等語資為抗辯。
三、查系爭土地六筆原係登記於張振興名下，嗣訴外人張振興於八十八年五月三日以
    買賣為原因，將系爭土地移轉登記於原告乙○○名下。被告前於八十七年一月八
    日，受原告丙○○之邀，以登記於張振興名下之系爭土地土地，設定債權金額八
    百四十萬元之抵押權予被告及訴外人林素秋，被告及訴外人林素秋之權利價值各
    為七分之五及七分之三，以擔保張振興本人及原告丙○○對被告、林素秋所負債
    務之清償，權利存續期間為自八十七年一月五日起至八十七年三月四日止，債務
    清償日期為八十七年三月四日，違約金自逾期日起以每萬元日息三十元計算，並
    無約定利息、遲延利息，且於八十七年一月八日經苗栗縣銅鑼地政事務所辦理抵
    押權設定登記在案。嗣訴外人林素秋於八十七年十月二日將其七分之二抵押權讓
    與被告，並於八十七年十一月十六日經苗栗縣銅鑼地政事務所辦理變更登記在案
    等事實，此為兩造所是認，且有附於本院八十八年度執字第五三三九號強制執行
    事件卷宗內之土地登記謄本可資佐證。又原告主張原告丙○○及訴外人張振興係
    於八十七月一月十二日共同簽發到期日八十七年七月十一日、面額五百萬元之本
    票一紙，由原告丙○○持向被告借款五百萬元；復於八十七年二月十六日共同簽
    發到期日八十七年八月十五日、面額二百萬元之本票一紙，持向被告再借款二百
    萬元，惟被告實際共僅交付原告丙○○六百萬元，六百萬元債務迄未清償乙節，
    亦為被告所是認，是被告共借款六百萬元予原告丙○○，原告丙○○迄未清償上
    開債務之事實，亦堪認定。
四、又原告主張被告就系爭建物及土地上樹木並無執行名義，該部分之執行程序應予
    撤銷等情，則為被告所否認，辯稱其執行名義除拍賣抵押物之裁定外，尚包括以
    本票裁定聲請強制執行無效而換發之債權憑證，自得就系爭建物為強制執行，而
    樹木尚未與土地分離前，為土地定著物，本即為拍賣抵押物裁定效力所及等語。
    是本件應予審酌者，乃原告是否得以被告就系爭建物及土地上樹木無執行名義為
    由，提起債務人異議之訴，據以撤銷該部分之強制執行程序？茲分敘如下：
  (一)查本院八十八年度執字第五三三九號拍賣抵押物強制執行事件，被告據以聲請執
    行之名義為本院八十八年度拍字二一五號拍賣抵押物裁定（對物之執行名義），
    所拍賣執行之標的原為原告乙○○所有系爭土地六筆，且於八十九年一月二十六
    日查封時，其中一九五、一九六、一九七地號之部分土地種有檳榔樹等植物，六
    四六之一地號土地上有一未辦保存登記之二層建物（即系爭建物）一棟（經地政
    機關會測結果，系爭建物坐落於苗栗縣銅鑼鄉○○○段一九七地號土地上，另六
    四六之三、六四六之四地號土地，因拍賣抵押物裁定誤載為六四二之三、六四二
    之四地號，經被告聲請裁定更正後，由本院執行處於九十年三月二十八日查封時
    ，六四六之一、六四六之二、六四六之三地號土地之使用現況為空地，雜草叢生
    ）。嗣被告於八十九年二月十四日向本院執行處具狀主張系爭建物亦在抵押權範
    圍內而聲請本院併付拍賣，並於八十九年七月十三日提出原告丙○○所簽發之五
    百萬元本票及二百萬元本票各一紙聲明參與分配，本院執行處於九十年三月九日
    以八十八年度執字第五三三九號裁定駁回被告併付拍賣查封土地上未辦保存登記
    建物之聲請，被告不服提出抗告，經臺灣高等法院臺中分院於九十年五月三十日
    以九十年度抗字六五五號裁定認抗告有理由，而廢棄原裁定確定在案。嗣本院民
    事執行處通知被告應提出對原告之人的執行名義，始得對拍押物裁定效力所不及
    之系爭建物為併付拍賣之聲請，被告遂於九十年十一月二十一日提出苗院丁執良
    一六六二字第二三二四號債權憑證（對人之執行名義）為依據，主張原告丙○○
    及訴外人張振興積欠其本票票款二百萬元及自八十七年八月十五日起至清償日止
    ，按年息百分之六計算之利息，經其前向本院聲請對原告丙○○及訴外人張振興
    為強制執行，因丙○○、張振興無財產可供執行，而未執行，聲請將原告丙○○
    所有系爭建物併付拍賣，經本院執行處將系爭土地六筆（含一九五、一九六、一
    九七地號土地上之福木、南洋杉、水黃皮、樟樹、龍柏、洋蹄甲及檳榔樹等）及
    系爭建物定於九十一年三月一日為第一次拍賣，因無人投標，而減價百分之二十
    ，改於同年四月十二日續作第二次拍賣，亦因無人投標，而續減價百分之二十，
    並於同年五月二十四日續作第三次拍賣，因無人投標應買，由被告當場聲明願以
    該次拍賣最低價額承受系爭土地及建物（土地共一千五百四十八萬四千元，建物
    一百二十萬四千元），並經本院民事執行處就系爭執行事件以九十二年三月八日
    苗院月八十八執民字第五三三九號函所示定九十二年四月十五日上午十時實施分
    配之分配表，將被告之可得分配金額，就系爭土地六筆部分列為優先債權本金六
    百萬元，及其中五百萬元自八十七年七月十二日起，另一百萬元自八十七年八月
    十六日起，均至清償日止，按日息萬分之三計算之違約金，合計三千一百三百二
    十九萬元，分配金額一千五百三十六萬三千七百零九元，就系爭建物部分，則依
    被告所提出之苗院丁執良一六六二字第二三二四號債權憑證而列被告就其中一百
    萬元有自八十七年八月十五日起至九十一年五月二十四日止，按年息百分之六計
    算之利息，計二十二萬六千六百八十五元等事實，亦為兩造所不爭執，並經本院
    調閱上開八十八年度執字第五三三九號強制執行事件卷宗及臺灣高等法院臺中分
    院九十年度抗字第六六五號民事抗告卷宗查明屬實。
  (二)按強制執行係以國家之權利，對個人之自由或財產加以干涉，自必須具備法律規
    定之要件，且須依法律所定之形式、限度及程序，始得為之，若執行機關違背法
    律規定，其所為之執行行為即屬違法執行行為，得由當事人依強制執行法第十二
    條規定，向執行法院聲請或聲明異議；若執行機關之執行行為，依強制執行法之
    規定雖非違法，但執行結果卻與實體法之權利關係不符者，則屬不當執行行為，
    應由債務人依同法第十四條、第十四條之一規定提起債務人異議之訴，或由第三
    人依同法第十五條規定提起第三人異議之訴。次按執行名義成立後，如有消滅或
    妨礙債權人請求之事由發生，債務人始得於強制執行程序終結前提起異議之訴，
    如無消滅或妨礙債權人請求之事由發生，僅認為強制執行有侵害自己利益之情事
    者，則非債務人異議之訴之範圍，不過得依強制執行法第十二條之規定為聲請或
    聲明異議而已，最高法院五十一年度台上字第三三八七號意旨可供參照。本件原
    告主張系爭建物並非抵押權效力，且系爭建物於設定系爭抵押權前即已存在，被
    告就系爭建物並無執行名義云云，惟按強制執行法第十四條所謂債權不成立或消
    滅或妨礙債權人請求之事由，係指清償、提存、抵銷、免除、消滅時效完成等足
    以排除執行名義執行力之事由，原告主張系爭建物於設定抵押權前即已存在，非
    抵押權效力所及乙節，縱認屬實，亦非屬於「債權不成立」或「消滅」、「妨礙
    」債權人請求之事由，自與提起債務人異議之訴之要件不合，況本院民事執行處
    八十八年度執字第五三三九號執行事件，債權人即本件被告之執行名義，除本院
    八十八年度拍字第二一五號拍賣抵押物裁定（對物之執行名義）外，尚包括本院
    苗院丁執良一六六二字第二三二四號債權憑證（對人之執行名義），已如前述，
    則債權人即本件被告即得於滿足其債權之範圍內，就系爭建物以對人之執行名義
    聲請強制執行，是被告抗辯其就系爭建物亦有執行名義，自屬可採，原告主張被
    告就系爭建物無執行名義，自不足採信。原告另主張依本院八十八年度拍字第二
    一五號裁定僅能拍賣抵押權設定範圍之土地，並不包括系爭建物及地上樹木，詎
    被告竟將系爭建物及土地上樹木聲請併付拍賣，造成原告權益受損云云，惟查，
    被告所為將系爭建物併付拍賣之聲請，雖前經本院裁定駁回，惟經被告提出抗告
    後，已由臺灣高等法院臺中分院廢棄原裁定確定在案，已如前述，至地上樹木亦
    為拍賣標的乙節，原告於拍賣終結前均未聲明異議，且將系爭建物及地上樹木併
    付拍賣屬執行法院實施強制執行之方法，乃原告得否依強制執行法第十二條規定
    向執行法院聲請或聲明異議之問題，原告遽而提起本件債務人異議之訴，亦於法
    不合。
  (三)雖原告另主張被告所執苗院丁執良一六六二字第二三二四號債權憑證所載本票債
    權金額不實，原告僅欠被告該二百萬元本票債務中之本金一百萬元及其利息，而
    非二百萬元，該執行名義應予撤銷云云。經查本院八十八年度執字第五三三九號
    強制執行事件，被告共提出二項執行名義，其一為本院八十八年度拍字第二一五
    號拍賣抵押物裁定，另一為本院八十八年五月三十一日苗院丁執良一六六二字第
    二三二四號債權憑證。按強制執行法第二十七條所稱之債權憑證，係指執行法院
    發給債權人教執，俟債務人如有財產再行執行之憑證而言。債權人於取得債權憑
    證後，雖可無庸繳納執行費用再行聲請強制執行，但該債權憑證之可以再行強制
    執行乃溯源於執行法院核發債權憑證前債權人依強制執行法第四條第一項所列各
    款取得之執行名義，是本件被告所提出之本院八十八年五月三十一日苗院丁執良
    一六六二字第二三二四號債權憑證即係以本院八十七年度票字第八三五號本票准
    許強制執行裁定為執行名義。又執行名義無確定判決同一之效力者，於執行名義
    成立前，如有債權不成立或消滅或妨礙債權人請求之事由發生，債務人亦得於強
    制執行程序終結前提起異議之訴，強制執行法第十四條第二項固定有明文。惟按
    拍賣抵押物及本票准許強制執行，原均屬非訟事件，准許與否之裁定，既無確定
    實體法上法律關係存否之性質，要於債權、抵押權或本票債權之存否，並無既判
    力，故祇須其抵押權已經依法登記且債權已屆清償期而未受清償，或本票執票人
    持記載完全之本票向發票人行使追索權時，法院即應准許拍賣或准許本票強制執
    行之裁定，若債務人對於金錢債務之數額有爭執，則應提起確認之訴，以求解決
    。查強制執行法第十四條第二項所謂債務人異議之訴，為形成之訴，其訴訟無非
    以債務人於執行名義成立前，有債權不成立或消滅或妨害債權人請求之事由，請
    求法院以形成判決宣示不許就某一執行名義為全部或一部之強制執行，並無法就
    抵押權或本票債權之數額為確認之判決。況其中抵押權人於其抵押權未受全部清
    償前，得就抵押物之全部行使權利。抵押債權債經一部清償而一部消滅，抵押權
    仍為擔保其餘之債權而存在。亦即抵押物之各部，擔保債權之全部，此乃所謂抵
    押權之不可分性。原告乙○○既承受其前手張振興係就其被告同一債權之擔保，
    於其所有系爭土地六筆設定抵押權，而未限定各個不動產之擔保金額，是原告因
    ，尚不生抵押權部分消滅之效力。而上開拍賣抵押物民事裁定主文僅宣示原告乙
    ○○所有抵押之系爭土地六筆准予拍賣，並未宣示將抵押物按抵押債權分割後之
    金額分別准予拍賣之，故執行法院依此執行名義所為之執行程序只有一個，無從
    因抵押債權只有六百萬元予以分割，原告丙○○與被告間之抵押債權若僅有六百
    萬元，原告僅得於系爭六筆土地拍賣所得價金分配時，主張減少被告之受償金額
    為六百萬元，而無從以異議之訴排除拍賣抵押物之部分執行程序。而被告所執本
    院本院八十八年五月三十一日苗院丁執良一六六二字第二三二四號債權憑證其執
    行名義本院八十七年度票字第八三五號裁定，本票裁定所載金額若與實際債權金
    額不同，原告亦僅得確認其本票債權是否存在以求解決，而非訴請本院撤銷該執
    行名義。從而，原告依強制執行法第十四條第二項規定請求宣告上開拍賣抵押物
    裁定及本票裁定不許強制執行，於法無據，不應准許。
五、綜上所述，本件原告主張之事實，並非本件債務人異議之訴所得解決，從而，原
    告請求撤銷被告之不實債權憑證及本院八十八年度執字第五三三九號強制執行事
    件之執行程序，為無理由，應予駁回。
六、本件判決事證已臻明確，兩造其餘攻擊防禦及舉證，核與判決結果無影響，爰不
    另一一論述，併此敘明。
七、結論：本件原告之訴為無理由，依民事訴訟法第七十八條、第八十五條第一項前
    段，判決如主文。
中      華      民      國    九十二    年      八      月      五      日
                                     民事庭法      官    陳慧萍
中      華      民      國    九十二    年    十一      月    二十五    日
                                           法院書記官    李惠雯
┌──────────────────────────────────────────────┐
│附表(1)：                                                                                      │
├─┬──────────────────────────┬─┬──────────┬────┤
│編│      土          地          坐          落        │地│   面          積   │權    利│
│  ├───┬────┬────┬───┬────────┤  ├──────────┤        │
│號│縣  市│鄉鎮市區○  段    ○○  段│  地        號  │目│   平  方  公  尺   │範    圍│
├─┼───┼────┼────┼───┼────────┼─┼──────────┼────┤
│１│苗栗縣│銅鑼鄉  ○○○○段│      │一九五          │原│        九七‧○○  │全部    │
├─┼───┼────┼────┼───┼────────┼─┼──────────┼────┤
│２│苗栗縣│銅鑼鄉  ○○○○段│      │一九六          │原│        九七‧○○  │全部    │
├─┼───┼────┼────┼───┼────────┼─┼──────────┼────┤
│３│苗栗縣│銅鑼鄉  ○○○○段│      │一九七          │原│    一八七七‧○○  │全部    │
├─┼───┼────┼────┼───┼────────┼─┼──────────┼────┤
│４│苗栗縣│銅鑼鄉  ○○○○段│      │六四六之一      │林│  一九二二一‧○○  │全部    │
├─┼───┼────┼────┼───┼────────┼─┼──────────┼────┤
│５│苗栗縣│銅鑼鄉  ○○○○段│      │六四六之三      │林│  二二六七五‧○○  │全部    │
├─┼───┼────┼────┼───┼────────┼─┼──────────┼────┤
│６│苗栗縣│銅鑼鄉  ○○○○段│      │六四六之四      │林│    三四五七‧○○  │全部    │
└─┴───┴────┴────┴───┴────────┴─┴──────────┴────┘
┌──────────────────────────────────────────────────────┐
│附表(1)：                                                                                                    │
├─┬─┬────┬──────┬──────┬─────────────────────┬───┬─────┤
│  │  │        │            │            │   建   物   面   積  （ 平 方 公 尺 ）   │      │          │
│編│建│        │            │            ├─┬─┬─┬─┬─┬───────────┼───┤          │
│  │  │        │            │建 築 式 樣 │一│二│三│  │合│附   屬   建   物   主│權  利│          │
│  │  │        │            │            │  │  │  │  │  │                      │      │          │
│  │  │基地坐落│  建物門牌  │主要建築材料│  │  │  │  │  │要   建   築   材   料│      │備    考  │
│  │  │        │            │            │  │  │  │  │  │                      │      │          │
│號│號│        │            │及房屋層數  │層│層│層│  │計│及   用   途          │範  圍│          │
│  │  │        │            │            │  │  │  │  │  │                      │      │          │
├─┼─┼────┼──────┼──────┼─┼─┼─┼─┼─┼───────────┼───┼─────┤
│  │  │        │            │            │  │  │  │  │  │                      │      │此係違章建│
│  │  │苗栗縣銅│無          │住家用鋼筋混│９│９│９│  │７│                      │      │築，建號係│
│  │  │鑼鄉芎蕉│            │凝土造、磚造│１│７│１│  │１│陽台１２．７２平方公尺│全  部│經本院八十│
│１│８│灣段一九│            │、鋼架鐵皮造│‧│‧│‧│  │‧│                      │      │八年度執字│
│  │４│七地號  │            │三層        │７│８│７│  │３│                      │      │第五三三九│
│  │  │        │            │            │７│８│７│  │４│                      │      │號執行事件│
│  │  │        │            │            │  │  │  │  │２│                      │      │會測後暫編│
│  │  │        │            │            │  │  │  │  │  │                      │      │。        │
└─┴─┴────┴──────┴──────┴─┴─┴─┴─┴─┴───────────┴───┴─────┘


司法院資訊處製作；財團法人民間司法改革基金會備份。
